臺灣基隆地方法院刑事判決　　　　　　　　　　　　　　九十三年度訴字第六八號
　　公　訴　人　臺灣基隆地方法院檢察署檢察官
　　被　　　告　甲○○
右列被告因違反毒品危害防制條例案件，經檢察官提起公訴（九十二年度毒偵字第一
二三二號、九十三年度毒偵字第九四號）及移
），經本院合議庭裁定由受命法官獨任進行簡式審判程序，判決如左：
    主  文
甲○○連續施用第一級毒品，累犯，處有期徒刑壹年，扣案之第一級毒品海洛因殘渣
袋壹只沒收銷燬之；又連續施用第二級毒品，累犯，處有期徒刑捌月，扣案之第二級
毒品安非他命毛重參貳點參公克沒收銷燬之。應執行有期徒刑壹年陸月，扣案之第一
級毒品海洛因殘渣袋壹只、第二級毒品安非他命毛重參貳點參公克均沒收銷燬之。
    事  實
一、甲○○前因妨害自由案件，經本院判處有期徒刑四月確定，並於民國八十八年六
    月十八日執行完畢，不知悔改；又因二次施用第二級毒品案件，先後經本院裁定
    觀察、勒戒後，均認無繼續施用毒品傾向，由臺灣基隆地方法院檢察署檢察官分
    別於八十九年五月九日及八十九年六月二十六日，以八十九年度毒偵字第九三八
    號及八十九年度毒偵字第第一四六一號不起訴處分確定；嗣甲○○復因施用第二
    級毒品安非他命，經本院於八十九年十月十日，以八十九年度基簡字第六九六號
    判處有期徒刑六月確定，於九十一年六月二十八日執行完畢；再因施用第一級毒
    品海洛因及第二級毒品甲基安非他命，經本院裁定令入戒治處所施以強制戒治（
    於九十年十二月二十八日戒治期滿），並經臺灣基隆地方法院檢察署檢察官以九
    十年度毒偵字第一五五號提起公訴，由本院於九十年三月二十一日，以九十年度
    訴字第八二號判處有期徒刑一年二月確定，二案接續執行，於九十二年四月二十
    五日假釋，於九十二年八月四日假釋期滿視為執行執行完畢。詎甲○○猶不知悔
    改，復基於施用第一級毒品之概括犯意，自九十二年十月間某日起至九十三年二
    月底某日止，在基隆市○○區○○路一一二巷三十弄八十五號住處，約三至五天
    施用一次之頻率，以摻在煙草內混合燃燒之方式，連續施用第一級毒品海洛因多
    次；復另行基於施用第二級毒品之概括犯意，自九十二年十月間某日起至九十三
    年二月底某日止，在上開住處，約每天施用一次之頻率，以燈泡燃燒過濾之方式
    ，連續施用第二級毒品安非他命多次。嗣為警先於九十二年十二月三日晚上八時
    三十分許，在基隆市○○○路一一三巷二一弄十四號二樓搜索武國勝住所時，因
    同在現場而遭查獲，並自其背包內扣得其所有之第二級毒品安非他命毛重三二．
    三公克；再於同年十二月五日下午二時十分許，在基隆市○○路八七號五樓客林
    撞球場為警查獲，經警採尿送驗結果，呈海洛因代謝之嗎啡陽性反應及安非他命
    陽性反應；末於九十三年一月三十日下午二時五十分許，在基隆市○○路一０四
    巷七０號查獲，並扣得其所有之第一級毒品海洛因殘渣袋一只（扣於陳家輝所涉
    毒品危害防制條例案件內）。
二、案經基隆市警察局移送及基隆市警察局第一、二分局報告臺灣基隆地方法院檢察
    署檢察官偵查起訴及移送併辦。
    理  由
一、訊據被告甲○○坦承前開連續施用第一、二級毒品海洛因、安非他命之事實，核
    與其分別於九十二年十二月三日、同年十二月五日、九十三年一月三十日經警查
    獲後，採集其尿液送檢驗結果，均呈施用海洛因代謝後之嗎啡陽性反應及安非他
    命陽性反應，有基隆市衛生局基衛檢字第０九二００一七八四三、000000
    0000、0000000000號檢驗成績書各一份附卷可稽，且有第一級毒
    品海洛因殘渣袋一只、第二級毒品安非他命毛重三二．三公克扣案可資佐證，其
    自白與事實相符，可以採信。又被告因二次施用第二級毒品案件，先後經本院裁
    定觀察、勒戒後，均認無繼續施用毒品傾向，由臺灣基隆地方法院檢察署檢察官
    分別以八十九年度毒偵字第九三八號及八十九年度毒偵字第第一四六一號不起訴
    處分確定；復因施用第二級毒品安非他命，經本院以八十九年度基簡字第六九六
    號判處有期徒刑六月；再因施用第一級毒品海洛因及第二級毒品甲基安非他命，
    經本院裁定令入戒治處所施以強制戒治，並由本院以九十年度訴字第八二號判處
    有期徒刑一年二月確定等情，有上開不起訴書分書、本院判決書、臺灣基隆地方
    法院檢察署刑案資料查註紀錄表、臺灣高等法院被告全國前案紀錄表附卷足憑。
    本件事證明確，被告係於毒品危害防制條例公布修正施行前，犯施用毒品罪行，
    於五年內再犯同一罪行，應依法論科。
二、核被告甲○○所為，係犯修正後毒品危害防制條例第十條第一項、第二項施用第
  一級及第二級毒品罪。被告施用第一級毒品海洛因、第二級毒品安非他命前後，
    持有第一級毒品海洛因、第二級毒品安非他命之低度行為，應為施用毒品之高度
    行為所吸收，不另論罪。被告先後多次施用第一、二級毒品海洛因、安非他命之
    犯行，時間緊接，所犯構成要件相同，顯係基於概括犯意為之，為連續犯，應依
    刑法第五十六條各論以一施用第一級毒品罪、一施用第二級毒品罪，並均加重其
    刑。查被告有前開事實欄所載刑之執行完畢情形，有卷附台灣高等法院被告全國
    前案紀錄表可按，其受有期徒刑之執行完畢，五年以內再犯本件有期徒刑以上之
    罪，為累犯，依刑法第四十七條規定遞加重其刑。被告所犯前開二罪，犯意各別
    ，行為互殊，應分論併罰之。起訴書就被告於九十二年十月三日下午八時三十分
    前之一日內除外之施用第一級毒品海洛因事實、九十二年十月三日下午八時三十
    分前之四日內除外之施用第二級毒品安非他命之事實漏未記載，惟未起訴部分與
    起訴部分有連續犯之裁判上一罪關係，為起訴效力所及，本院得併予審理。爰審
    酌被告曾多次接受過觀察勒戒及強制戒治（此有台灣高等法院被告全國前案紀錄
    表一紙在卷可稽）猶犯同罪行、其施用毒品期間之久暫及次數、被告坦承犯行等
    一切情狀，分別量處如主文所示之刑，並依刑法第五十一條第五款之規定，定其
    應執行之刑，以示儆懲。
四、扣案之海洛因殘渣袋一只（因其內之海洛因量微無法析離）、安非他命毛重三二
    ．三公克，為修正後毒品危害防制條例第二條第二項第一、二款所明定之第一、
    二級毒品，為查獲之毒品，應依修正後毒品危害防制條例第十八條第一項前段之
    規定，宣告沒收併銷燬之。
據上論斷，應依刑事訴訟法第二百九十九條第一項前段、第二百七十三條之一第一項
、第二百八十四條之一，修正後毒品危害防制條例第十條第一項、第二項、第二十三
條第二項、第十八條第一項前段，刑法第十一條、第五十六條、第四十七條、第五十
一條第五款，判決如主文。
本案經檢察官張介欽到庭執行職務。
中      華      民      國    九十三    年      三      月     十五     日
                                    臺灣基隆地方法院刑事第二庭
                                        法  官    何  怡  穎
右正本證明與原本無異。
對於本件判決如有不服，應於收受送達後十日內，向本院提出上訴書狀，上訴於臺灣
高等法院，並按他造當事人之人數附具繕本。
                                        書記官    李  繼  業
中      華      民      國    九十三    年      三      月     十五     日
附錄所犯法條：
修正後毒品危害防制條例第十條第一項、第二項
    施用第一級毒品者，處六月以上五年以下有期徒刑。
    施用第二級毒品者，處三年以下有期徒刑。
